【裁判字號】    98,簡上,12
【裁判日期】    981106
【裁判案由】    恐嚇
【裁判全文】
臺灣澎湖地方法院刑事判決              98年度簡上字第12號
上  訴  人
即  被  告  戊○○
上列上訴人因恐嚇案件，不服臺灣澎湖地方法院馬公簡易庭98年
度馬簡字第106號第一審判決（聲請簡易判決處刑案號：臺灣澎
湖地方法院檢察署98年度偵字第428號），提起上訴，本院合議
庭為第二審判決如下：
    主  文
上訴駁回。
戊○○緩刑貳年。
    事  實
一、戊○○於民國98年4月22日上午11時30分許，在澎湖縣馬公
    市北辰市場2樓處，因欲退還委託乙○○所接洽購買之攪肉
    機，與乙○○發生口角，竟基於恐嚇之犯意，手持殺豬刀向
    乙○○恫稱：「殺死你」等語，以加害生命、身體之事恐嚇
    洪某，令洪某心生畏懼，致生危害於其安全。
二、案經乙○○訴由澎湖縣政府警察局馬公分局報請臺灣澎湖地
    方法院檢察署檢察官偵查後聲請以簡易判決處刑。
   理  由
一、訊據被告即上訴人（下稱被告）戊○○固不否認有於前開時
    間與告訴人發生口角之事實，惟矢口否認有何恐嚇犯行，並
    辯稱伊去找告訴人說要退貨而發生爭執，乙○○動手害伊跌
    倒受傷，伊沒有拿刀恐嚇告訴人云云。經查，
(一)被告與告訴人於上開時地發生口角爭執，被告並遭告訴人碰
    撞跌倒受傷等情，業據被告、告訴人供述明確，核與證人己○○、甲○○、丙○○於偵查及本院審理時證述相符，並有
    驗傷診斷書、現場平面圖、現場照片在卷可佐，而告訴人乙○○所涉傷害犯行亦經本院以98年度簡上字第10號判決認定
    在案，有該案判決書附卷可稽。
(二)被告持刀恐嚇告訴人之事實，除有告訴人明確之指述外，並
    有證人甲○○、丙○○之證詞為佐，參諸當時雙方發生爭執
    口角，則被告基於一時氣憤口出惡言並無悖常理；雖證人己○○證稱被告當時並無恐嚇行為云云，然證人己○○為被告
    之女，其證詞不免有偏頗迴護被告之虞，本院審酌證人甲○○、丙○○與被告及告訴人間均無親屬關係，亦素無恩怨嫌
    隙，其證述之可信性顯較被告之女己○○為高；另被告於上
    訴狀中已自承案發當時除有被告自己與其女兒、楊惠華、告
    訴人乙○○四人在場外，證人甲○○、丙○○亦於現場（即
    北辰市場二樓公共場所）賭博，其於本院審理時復改稱：「
    傷害時候只有我、我女兒及告訴人乙○○在場」、「證人（
    甲○○）當時沒有看見」、「事發當天他們（甲○○、丙○○）根本沒有看到」云云，自不足採。本件事證明確，被告
    前開辯解，無非圖卸之詞，不足採信，其犯行堪以認定。
二、核被告所為，係犯刑法第305條之恐嚇危害安全罪。原審以
    被告罪證明確，因而依刑事訴訟法第449條第1項前段、第
    454條第2項，刑法第305條、第41條第1項前段，刑法施行法
    第1之1條，判處被告拘役30日，並諭知易科罰金以新台幣
    1,000元折算1日之折算標準，其認事用法並無違誤，量刑亦
    屬妥適，故被告以原審判決認定事實有誤為由，提起上訴，
    指摘原判決不當，為無理由，應予駁回。
三、末查，被告戊○○因與告訴人間發生口角爭執，一時氣憤而
    為本件恐嚇犯行，情節尚非甚為嚴重，且被告嗣後又遭告訴
    人碰撞跌倒受傷，精神身體上已受有相當痛苦，經此偵審程
    序及罪刑之宣告，應能知所警惕，信無再犯之虞，本院認其
    本件犯行所受宣告刑以暫不執行為適當，爰併為緩刑2年之
    宣告，以勵自新。
據上論斷，應依刑事訴訟法第455條之1第1項、第3項、第368條
，刑法第74條第1項第1款，判決如主文。
本案經檢察官丁○○到庭執行職務
中    華    民    國    98    年    11    月    6    日
                  刑事庭  審判長法  官  管安露
                                法  官  李宛玲
                                法  官  陳順輝
以上正本證明與原本無異。
不得上訴。
中    華    民    國    98    年    11    月    6    日
                                書記官  林德盛


司法院資訊處製作；財團法人民間司法改革基金會備份。
